---
title: "MyDataHeart: Mapeo de datos de una plataforma de telemedicina (mHeart) y análisis de datos para investigación clínica"
subtitle: "Actividad de una plataforma de telemedicina (m-Heart) y monitorización de pacientes con trasplante cardíaco. Informe estadístico"
author: "Alba Garcia Moya"

date: "`r format(Sys.time(), '%d %B, %Y')`"

output:
  html_document:
    toc: true
    toc_float: true
    fig_caption: true
    css: logos_css/usr_styles.css

params:
  muestra: yes
---

# bibliography: "references.bib"
---

 

```{=html}
<script>
   $(document).ready(function() {
     $head = $('#header');
     <!-- $head.prepend('<img src=\"https://www.idiapjgol.org/images/logo.png\" style=\"float: right ;width: 130px;\"/>') -->
     <!-- $head.prepend('<img src=\"https://avatars2.githubusercontent.com/u/57066591?s=200&v=4\" style=\"margin-left:25% ;width: 80px;\"/>') -->
     <!-- $head.prepend('<img src=\"codi/logos_css/logo_sant_pau.png\" style=\"float: left:1;width: 185px;\"/>') -->
     <!-- $head.prepend('<img src=\"codi/logos_css/logo_santpau.png\" style=\"float: left:1;width: 185px;\"/>') -->
     $head.prepend('<img src=\"../codi/logos_css/logo_santpau.png\" style=\"float: left:1;width: 185px;\"/>')

   });
</script>
```
::: watermark
DRAFT
:::

------------------------------------------------------------------------
# Objetivo
# Metodología
# Tareas a realizar

## Consideraciones clave

Definir resultados (outcomes) en relación a la clasificación de pacientes como "Adherentes" o "No adherentes" según su interacción con la app.

Describir la evolución de las interacciones futuras, según el tipo de interacción y dimensión.

Definir una ventana temporal (por ejemplo, 6-12 meses) para evaluar el porcentaje de pacientes que interactúan.

Dos tipos de resultados: (1) interacciones vía mensajería (rol = emisor), y (2) interacciones a través de registros evolutivos.

Identificar factores asociados a la adherencia.

Aplicar modelos de machine learning para determinar variables predictoras y su peso relativo.


```{r setup, include = FALSE}
knitr::opts_chunk$set(echo = FALSE, message=FALSE, warning=FALSE, include=T, size="huge")
options(scipen=999)  # Mostrar números en formato decimal

# Cargar librerías necesarias

library("dplyr")
library("tidyr")
library("lubridate")
library("compareGroups")
library("FormatGe")
library("ggplot2")
library("Hmisc")
library("Platan")
library(knitr)
library(kableExtra)
library(stringr)

path_conductor <- here::here("conductor_variables.xls")
path_cataleg <- here::here("cataleg_atc.xls")

```

```{r lecturadades_Mheart, include = FALSE}

list.files()

# Lectura de datos de la apliacion (ya preparados)

dt_evolutius<-readRDS(here::here("dades/dades_preparades","dt_evolutius.Rds"))
dt_pacients<-readRDS(here::here("dades/dades_preparades","dt_pacients.Rds"))
dt_missatges<-readRDS(here::here("dades/dades_preparades","dt_missatges_rol.Rds"))


# dt_conductor<-readxl::read_excel(path_conductor)
# dt_cataleg_atc <-readxl::read_excel(path_cataleg)

```


```{r lectura_lab_HC}

# Lectura datos

dt_laboratori<-read.csv2(here::here("dades/historicsHC","MDH_Laboratori.csv"))

# Limpieza de valores: eliminar caracteres especiales y convertir separador decimal

dt_laboratori <- dt_laboratori %>%
  mutate(VALOR = stringr::str_replace_all(VALOR, "\\/", "")) %>%
  mutate(VALOR = gsub(",", ".", VALOR)) %>%
  mutate(VALOR = as.numeric(VALOR)) %>%
  na.omit() %>%
  group_by(NHC, CODI_INTERN, DATA) %>%
  summarise(VALOR = mean(VALOR)) %>%
  ungroup()

```


```{r agregar_per_codi_laboratori}

# Incorporamos el listado de pacienets de la app con su identificador (NHC)

dt_temp <- dt_pacients %>% transmute(NHC = as.integer(NHC), dt_index)

# Unión de los datasets y selección del valor más cercano a la fecha de inclusión

dt_temp <- dt_laboratori %>%
  left_join(dt_temp) %>%
  mutate(tmps = dt_index - ymd(DATA)) %>%
  filter(dt_index - ymd(DATA) < 366 & dt_index - ymd(DATA) >= 0) %>%
  transmute(NHC, CODI_INTERN = paste0("valor.", CODI_INTERN), dt_index, tmps, VALOR) %>%
  distinct() %>%
  group_by(NHC, CODI_INTERN) %>%
  slice_min(tmps) %>%
  ungroup()

# Reestructuración a formato ancho

dt_laboratori <- dt_temp %>%
  pivot_wider(names_from = CODI_INTERN, values_from = VALOR) %>%
  group_by(NHC, dt_index) %>%
  summarise(across(everything(), ~ unique(na.omit(.))[1]), .groups = "drop") %>%
  select(-tmps)

```


```{r agregar_per_agrupador_determinacions}

# Diagnósticos cuantitativos (determinaciones clinicas)
# Lectura datos

dt_diagnostics <- read.csv2(here::here("dades/historicsHC", "MDH_Demografics_Params_Diagnostics.csv"), fileEncoding = "latin1")

# Normalización de codificación y limpieza de campos

dt_diagnostics <- dt_diagnostics %>%
  mutate(CODI = CODI %>%
           stringi::stri_enc_toutf8() %>%
           stringi::stri_trans_general("Latin-ASCII") %>%
           str_to_upper() %>%
           str_trim())

# Cargar catálogo de diagnósticos

dt_codis_unics <- read.csv2(here::here("cataleg_diagnostics_unics.csv"), fileEncoding = "latin1") %>%
  mutate(CODI = CODI %>%
           stringi::stri_trans_general("Latin-ASCII") %>%
           str_to_upper() %>%
           str_trim())

# Filtrar determinaciones cuantitativas

dt_determinacions <- dt_diagnostics %>%
  left_join(dt_codis_unics, by = "CODI") %>%
  filter(tipus == "num") %>%
  mutate(VALOR = as.numeric(VALOR)) %>%
  na.omit() %>%
  group_by(NHC, nom_variable, DATA) %>%
  summarise(VALOR = mean(VALOR)) %>%
  ungroup()

# Union y Selección del valor más cercano a inclusión

dt_temp <- dt_determinacions %>%
  left_join(dt_pacients %>% transmute(NHC = as.integer(NHC), dt_index), by = "NHC") %>%
  mutate(tmps = dt_index - ymd(DATA)) %>%
  filter(tmps < 366 & tmps >= 0) %>%
  distinct() %>%
  group_by(NHC, nom_variable) %>%
  slice_min(tmps) %>%
  ungroup()

# Formato ancho

dt_determinacions <- dt_temp %>%
  pivot_wider(names_from = nom_variable, values_from = VALOR) %>%
  group_by(NHC, dt_index) %>%
  summarise(across(everything(), ~ unique(na.omit(.))[1]), .groups = "drop") %>%
  select(-tmps)


```


```{r agregar_per_agrupador_diagnostic}

# Diagnósticos cualitativos (presencia/ausencia)

dt_diagnostics_filtre <- dt_diagnostics %>%
  left_join(dt_codis_unics, by = "CODI") %>%
  filter(tipus == "dx") %>%
  select(NHC, DATA, nom_variable, VALOR)

# Union y Selección de todos los diagnosticos previos a la inclusión

dt_temp <- dt_diagnostics_filtre %>%
  left_join(dt_pacients %>% transmute(NHC = as.integer(NHC), dt_index), by = "NHC") %>%
  mutate(DATA = ymd(DATA)) %>%
  filter(DATA <= dt_index)

# Formato ancho: 1 si presente, 0 si ausente

dt_diagnostics_filtre <- dt_temp %>%
  group_by(NHC, nom_variable, dt_index) %>%
  summarise(DATA = min(DATA), .groups = "drop") %>%
  pivot_wider(names_from = nom_variable, values_from = DATA) %>%
  mutate(across(-c(NHC, dt_index), ~ ifelse(!is.na(.), 1, 0)))


```



```{r agregar_per_agrupador_preinscripcions}

# Lectura datos
# Prescripciones farmacologicas (con códigos ATC)

dt_prescripcions <- read.csv2(here::here("dades/historicsHC", "MDH_Prescripcions.csv"), fileEncoding = "Latin1")

# Limpieza de codificación

dt_prescripcions <- dt_prescripcions %>%
  mutate(CODI = CODI %>%
           stringi::stri_enc_toutf8() %>%
           stringi::stri_trans_general("Latin-ASCII") %>%
           str_to_upper() %>%
           str_trim())

# Asignar fecha de inclusión

dt_temp <- dt_prescripcions %>%
  left_join(dt_pacients %>% transmute(NHC = as.integer(NHC), dt_index), by = "NHC") %>%
  mutate(
    DATA_INICI = ymd(substr(DATA_INICI, 1, 8)),
    DATA_FI = ymd(substr(DATA_FI, 1, 8))
  ) %>%
  rename(cod = VALOR)

# Unificación de formato con catálogo ATC

dt_temp <- dt_temp %>%
  mutate(cod = str_trim(str_to_upper(cod)))

dt_cata_atc <- dt_cata_atc %>%
  mutate(cod = str_trim(str_to_upper(cod)))

# Filtrado por prescripciones activas en la fecha de inclusión

dt_prescripcions <- dt_temp %>%
  left_join(dt_cata_atc, by = "cod") %>%
  filter(dt_index >= DATA_INICI, dt_index <= DATA_FI) %>%
  group_by(NHC, CODI, dt_index) %>%
  summarise(has_prescripcio = 1, .groups = "drop") %>%
  pivot_wider(
    names_from = CODI,
    values_from = has_prescripcio,
    values_fill = 0  # si no hay prescripción, marcamos con 0
  )

```


\`\`\`  

<hr />

<p style="text-align: center;">

A work by $Jordi Real$ </a>

</p>

<p style="text-align: center;">

$Ll-li System$ </a>

</p>

<p style="text-align: center;">

[<em><https://github.com/USR-DAPCAT/></em>]{style="color: #808080;"}

</p>
